【裁判字號】    89,訴,583
【裁判日期】    891229
【裁判案由】    電信法
【裁判全文】
臺灣嘉義地方法院刑事判決                          八十九年度訴字第五八三號
    公  訴  人  臺灣嘉義地方法院檢察署檢察官
    被      告  乙○○
                甲○○
右列被告等因違反電信法案件，經檢察官提起公訴（八十九年度偵字第五七六二號）
，本院判決如左︰
    主  文
乙○○共同連續意圖為自己不法之利益，以其他電磁方式，盜用他人電信設備通信，
處有期徒刑參月，緩刑貳年。電腦貳台均沒收。
甲○○共同連續意圖為自己不法之利益，以其他電磁方式，盜用他人電信設備通信，
處有期徒刑伍月，緩刑參年。電腦貳台均沒收。
    事  實
一、乙○○原係華陽電信消防有限公司（下稱華陽公司）員工，因職務之便，知悉華
    陽公司向中華電信股份有限公司（下稱中華電信公司）合法租用之網際網路服務
    帳號ＨＮ00000000號及密碼。乙○○竟與甲○○基於意圖為自己不法利
    益之犯意聯絡，於民國八十九年三月間某日，乙○○告知甲○○華陽公司之電腦
    網路帳號、密碼，由甲○○將華陽公司之電腦上開網路帳號及密碼，分別設定於
    乙○○位於嘉義市西區北社尾三二三巷一五號住處內所使用之電腦，及甲○○位
    於嘉義市東區圳頭里五鄰盧厝一○八號之十七、七樓八住處內所使用之電腦中。
    乙○○自八十九年三月二十日二十三時五分二十三秒起，至同年八月八日十八時
    十六分四十秒止以電話號碼（○五）0000000號；甲○○則自八十九年四
    月二十一日十九時四十五分五十秒起，至同年八月八日二時十一分三十八秒止，
    二人基於概括犯意，以其住處之電腦以（○五）0000000號，連續多次以
    華陽公司帳號、密碼上網，使中華電信公司通信系統陷於錯誤，以其他電磁方式
    予以撥接通話，並將通話費計入華陽公司之帳單上，使甲○○、乙○○因而盜用
    共一萬四千七百零七分，獲得免繳電話通信費用之財產上不法利益共約新臺幣（
    下同）四千四百十二點一元（起訴書誤載約八千元）。迄八十九年九月間經華陽
    公司負責人丙○○因發現該公司之電信費用異常，乃報警循線查獲上情。
二、案經嘉義市警察局第二分局報由臺灣嘉義地方法院檢察署檢察官偵查起訴。
    理  由
一、訊據被告乙○○坦承不諱，並供稱：「我在八十八年十月、十一月間有在華陽公
    司上班，所以知道華陽公司的密碼，後來八十九年三月間左右，我弟弟同學甲○○到我北社尾三二三巷一五號住處幫我修理電腦，我有跟他說華陽公司的密碼，
    他有設定在我的電腦內，我從八十九年三月間到九月間，有以（○五）0000
    000號家中電話線以該密碼上網」等語（詳偵卷第八頁）。訊據被告甲○○固
    承認為被告乙○○設定華陽公司之密碼及帳號於電腦，及使用華陽公司所租用之
    帳號、密碼上網之事實，惟辯稱：當初係乙○○家電腦故障，無法以自己所申請
    之帳號及密碼上網，而至乙○○家幫伊修理，乙○○告知該帳號及密碼係華陽公
    司申請供員工使用。其幫乙○○處理後，以為該帳號、密碼係華陽公司給乙○○
    使用，為乙○○自己的，又因想自己家裡沒有向中華電信公司申請帳號上網，故
    為圖一時之便利，才用該帳號及密碼上網，其主觀上係認為使用乙○○之帳號、
    密碼，並非故意盜用華陽公司之帳號、密碼云云。但查：被告甲○○自八十九年
    四月二十一日十九時四十五分五十秒起，至同年八月八日二時十一分三十八秒止
    ，以其住處之電腦以（○五）0000000號上網之事實，有中華電信公司之
    網路發話紀綠在卷可稽。又被害人華陽公司負責人丙○○亦指訴：「被告二人是
    從八十九年三月起，到八十九年九月止，有使用華陽公司的密碼上網，致華陽公
    司的電信費用增加」等語（詳偵卷第八頁）。況被告甲○○既然會幫被告乙○○
    修理電腦並為乙○○輸入華陽公司之帳號及密碼，顯對電腦之網際網路有相當的
    知識。且被告乙○○曾告知被告甲○○該帳號、密碼係華陽公司的（詳偵卷第八
    頁背面），已如前述，其謂非故意盜用華陽公司之帳號、密碼云云，顯係事後卸
    責之詞，不足採信。另華陽公司向中華電信公司申請之網路服務，每分鐘以○．
    三元計算，有該公司臺灣南區電信分公司嘉義營運處八十九年十一月十三日函在
    卷可稽，則被告二人盜用共一萬四千七百零七分，獲得免繳電話通信費用之財產
    上不法利益共約四千四百十二點一元。此外並有中華電信公司網路發話紀錄一份
    、丙○○之郵局存摺影本等可資佐證，罪證明確，被告二人犯行均堪認定。
二、按網路帳號及密碼用戶擁有使用權者，不包括任何實體之電信終端設備或傳輸電
    路，故當網路密碼及帳號遭盜用時，不論盜用人利用何種電信終端設備以進行何
    種通信型態，均須使用網路用戶之「帳號」、「密碼」以及中華電信股份有限公
    司之電信設備，其使用方式，屬電信法第五十六條第一項所規定之「有線、無線
    或其他電磁方式」中之「其他電磁方式」。次按電信法第五十六條第一項之罪，
    係以意圖為自己或第三人不法之利益，以有線、無線或其他電磁方式，盜接或盜
    用他人電信設備通信者，為構成要件。本罪處罰以前揭非法方法，詐得免費使用
    他人電信設備通信之不法利益，乃刑法詐欺得利罪之特別規定，依特別法優於普
    通法原則，自毋庸再論以刑法詐欺得利罪。是核被告二人所為，均係違反電信法
    第五十六條第一項之罪。又被告甲○○幫被告乙○○在乙○○所使用及其自己所
    使用的電腦中設定華陽公司之帳號、密碼，並均使用華陽公司之帳號、密碼，以
    其他電磁方式，盜用他人電信設備通信之犯行，有犯意之聯絡及行為之分擔，皆
    為共同正犯。又被告二人前後多次盜用犯行，時間緊接，所犯罪名相同，顯係出
    於概括之犯意為之，為連續犯，應依刑法第五十六條之規定以一罪論，並加重其
    刑。爰審酌被告二人犯罪之動機係貪小便宜，而將華陽公司向中華電信公司申請
    之帳號、密碼設定至自己之電腦，及被告乙○○盜用之時間達四千七百四十分，
    被告甲○○盜用時間達九千九百六十七分，被害人華陽公司損失達四千四百十二
    點一元，惟事後已與華陽公司達成和解，有和解書一份附於偵卷可稽（詳第十頁
    ），與被告乙○○目前就讀於吳鳳工專、被告甲○○就讀勤益技術學院，均為在
    學學生等一切情狀，分別量處如主文所示之刑，以資儆懲。末查被告二人前未曾
    受有期徒刑以上刑之宣告，有臺灣高等法院被告全國前案紀錄表一紙在卷可查，
    彼等因一時失慮，致罹刑典，事後已坦承犯行，深具悔意，經此刑之宣告後，應
    知警惕而無再犯之虞，本院因認暫不執行其刑為當，均予宣告緩刑，用啟自新。
三、另被告乙○○、甲○○係以其所有之電腦二台，盜撥被害人華陽公司向中華電信
    公司所申請之帳號ＨＮ00000000號電話及密碼上網等情，業據其供明在
    卷。雖前開電腦二台均未扣案，惟其係被告等犯電信法五十六之罪之電信器材，
    不問屬於犯人與否，應依同法第六十條規定宣告沒收。
據上論斷，應依刑事訴訟法第二百九十九條第一項前段，電信法第五十六條第一項、
第六十條，刑法第十一條前段、第二十八條、第五十六條、第七十四條第一款，判決
如主文。
本案經檢察官林俊良到庭執行職務
中    華    民    國      八十九      年      十二      月      廿九    日
                                      臺灣嘉義地方法院刑事第二庭
                                          法  官  張  育  彰
右正本證明與原本無異。
如不服本判決，應於判決送達後十日內向本院提出上訴狀( 應附繕本 )。
中    華    民    國      八十九      年      十二      月      廿九    日
                                          書記官  馮  澤  文
附錄法條：
電信法第五十六條
意圖為自己或第三人不法之利益，以有線、無線或其他電磁方式，盜接或盜用他人電
信設備通信者，處五年以下有期徒刑，得併科新台幣一百五十萬元以下罰金。
意圖供自己或第三人盜接或盜用他人電信設備通信，而製造、變造或輸入電信器材者
，處一年以上七年以下有期徒刑，得併科新台幣三百萬元以下罰金。意圖供第三人盜
接或盜用他人電信設備通信，而販賣、轉讓、出租或出借電信器材者，亦同。
意圖供自己或第三人犯罪之用而持有前項之電信器材者，處三年以下有期徒刑，得併
科新台幣五十萬元以下罰金。
第一項及第二項之未遂犯罰之。


司法院資訊處製作；財團法人民間司法改革基金會備份。
